# 关联方关系判定

提问人：wanglan0826 时间：2011-06-27 15:50:06
A公司为一人公司，是B公司的最终控制人的侄子所设立，请问A公司与B公司算不算是关联方呢？ 对于讲解里的“关系密切的家庭成员”范围如何判定呢？请各位同仁赐教！！

回答人：chenyiwei
会计准则在判断关联方关系时，一般认为“关系密切的家庭成员”通常包括父母、配偶、兄弟姐妹、子女，不包含除此之外的相对较远的亲属关系。但是，如果存在某些特殊情形导致两者之间存在密切的关系，或者存在一致行动协议等导致两者的经济利益并不完全互相独立的关系，或有证据表明两公司之间的交易不符合通常的市场公允条件等，则应当基于实质重于形式的原则，认定两公司为关联方。